【裁判字號】    98,上易,673
【裁判日期】    980422
【裁判案由】    竊盜
【裁判全文】
臺灣高等法院臺中分院刑事判決         98年度上易字第673號
上  訴  人  臺灣臺中地方法院檢察署檢察官
被      告  甲○○
                    （另案於臺灣臺中監獄執行中）
被      告  乙○○
                    （另案於臺灣臺中監獄臺中分監執行中）
上列上訴人因被告竊盜案件，不服臺灣臺中地方法院98年度易字
第252號中華民國98年3月16日第一審判決（起訴案號：臺灣臺中
地方法院檢察署97年度偵字第24334 號），提起上訴，本院判決
如下：
    主  文
上訴駁回。
    理  由
一、按「不服地方法院之第一審判決而上訴者，應向管轄第二審
    之高等法院為之。上訴書狀應敘述具體理由。上訴書狀未敘
    述上訴理由者，應於上訴期間屆滿後20日內補提理由書於原
    審法院。逾期未補提者，原審法院應定期間先命補正」、「
    第二審法院認為上訴書狀未敘述理由或上訴有第362條前段
    之情形，應以判決駁回之。但其情形可以補正而未經原審法
    院命其補正者，審判長應定期間先命補正」，民國96年7月4
    日修正公布、同年月6日施行之刑事訴訟法第361條、第367
    條分別定有明文。職是，不服地方法院之第一審判決而上訴
    者，其上訴書狀應敘述具體理由，至於上訴理由是否具體，
    係屬第二審法院審查範圍，則不在命補正之列，此參照上開
    條文之修正理由自明。
二、再所稱具體理由，係指須就不服之判決為具體之指摘而言，
    如僅泛稱原判決認事用法不當或採證違法、判決不公等，均
    非具體理由（法院辦理刑事訴訟案件應行注意事項第162點
    參照）。復按「所謂具體理由，必係依據卷內既有訴訟資料
    或提出新事證，指摘或表明第一審判決有何採證認事、用法
    或量刑等足以影響判決本旨之不當或違法，而構成應予撤銷
    之具體事由，始克當之（例如：依憑證據法則具體指出所採
    證據何以不具證據能力，或依憑卷證資料，明確指出所為證
    據證明力之判斷如何違背經驗、論理法則）；倘僅泛言原判
    決認定事實錯誤、違背法令、量刑失之過重或輕縱，而未依
    上揭意旨指出具體事由，或形式上雖已指出具體事由，然該
    事由縱使屬實，亦不足以認為原判決有何不當或違法者（例
    如：對不具有調查必要性之證據，法院未依聲請調查亦未說
    明理由，或援用證據不當，但除去該證據仍應為同一事實之
    認定），皆難謂係具體理由，俾與第二審上訴制度旨在請求
    第二審法院撤銷、變更第一審不當或違法之判決，以實現個
    案救濟之立法目的相契合，並節制濫行上訴」（最高法院97
    年度台上字第892號判決意旨參照）。是如上訴理由書狀並
    未依據卷內訴訟資料，具體指摘原判決認事用法有何違法或
    不當之情形，即屬上訴未敘述具體理由。又上訴書狀未敘述
    具體理由者，其上訴即屬於刑事訴訟法第362條前段所定「
    上訴不合法律上之程式」之情形，第二審法院自應依同法第
    367條之規定，以判決駁回之。
三、本案被告甲○○、乙○○被訴竊取噴霧器部分，經原審以不
    能證明犯罪為由，而諭知無罪，檢察官上訴意旨略以：被告
    乙○○已於警詢時供承有竊取噴霧器，且經證人廖士賢證述
    被告乙○○確有出售上開噴霧器，苟非被告2人確曾於起訴
    書所載之時間地點竊取上開噴霧器，何以被告乙○○會自願
    供稱該件竊盜犯行，並供出係與同案告甲○○一同前往竊取
    。況證人即承辦本案之臺中縣警察局大甲分局安定派出所警
    員丙○○、丁○○於偵訊時亦均證稱是乙○○自行坦承上開
    犯行，益徵被告乙○○於警詢之自白應為可信，此外，復有
    整合查贓系統、翻拍照片及指認照片及職務報告可按，是本
    件事證明確，被告甲○○、乙○○犯行堪以認定，原審諭知
    被告2人無罪，認事用法均有違誤，爰請撤銷原判決云云。
四、經查，原審依全辯論意旨及調查證據之結果，已說明「被告
    乙○○於警詢中雖供承97年2月3日變賣之噴霧器，係伊與甲
    ○○共同至台中縣后里鄉○○路附近竊得，變賣得款200元
    云云，然於偵查中已否認上情，辯稱噴霧器係伊父親種菜使
    用；而被告甲○○則於警詢時即否認共同竊取噴霧器之情，
    2人所供顯有不符。又被告乙○○係於97年1月29日，持噴霧
    器至台中縣大甲鎮○○路193號廖士賢開設之源成資源回收
    行變賣，得款200元，業據證人廖士賢於警詢中供明，並有
    大甲源成舊貨（資源回收）業（公司）買入登記簿影本在卷
    足憑，與卷附整合性查贓系統所載被告乙○○係於97年2 月
    30日出售噴霧機（器）一節，亦有未合。況證人廖士賢於警
    詢中另陳稱被告乙○○變賣之噴霧器已轉售，復乏該噴霧器
    足供比對，經警查訪結果又未發現失竊者，參諸被告乙○○
    變賣該噴霧器得款僅200元，價值微小，非無可能為無主物
    品，自難僅憑被告乙○○先後不一之自白，遽令被告甲○○
    、乙○○共負此部分竊盜罪責。本件公訴人所舉之證據，尚
    不足為被告甲○○、乙○○有罪之積極證明，無從說服本院
    以形成被告甲○○、乙○○有罪之心證。此外復查無其他積
    極證據足資證明被告甲○○、乙○○確有此部分竊盜犯行，
    不能證明被告甲○○、乙○○此部分犯罪行為，揆諸首揭說
    明，自應為被告甲○○、乙○○無罪判決之諭知。」等語，
    已詳敘其理由，於法尚無不合，亦與證據、經驗及論理原則
    不相違背。檢察官雖以前揭情詞提起上訴，惟並未依憑卷證
    資料，明確指出原審所為證據證明力之判斷如何違背經驗、
    論理法則，或提出新事證，指摘或表明原審有何採證認事、
    用法或量刑等足以影響判決本旨之不當或違法。是檢察官所
    提上訴書中敘述之理由，顯與刑事訴訟法第361條第2項規定
    上訴書狀所應具備之具體理由未合，本件上訴即屬不合法律
    上之程式，爰不經言詞辯論，逕予判決駁回。
五、爰依刑事訴訟法第367條前段、第372條，判決如主文。
中    華    民    國    98    年     4    月    22    日
            刑事第五庭  審判長法  官  趙  春  碧
                              法  官  賴  恭  利
                              法  官  何  秀  燕
以上正本證明與原本無異。
不得上訴。
                              書記官  郭  振  祥
中    華    民    國    98    年     4    月    22    日


司法院資訊處製作；財團法人民間司法改革基金會備份。
